【裁判字號】    92,毒抗,9
【裁判日期】    920128
【裁判案由】    聲請觀察勒戒
【裁判全文】
臺灣高等法院高雄分院刑事裁定                        九十二年度毒抗字第九號
    抗告人  甲○○  男﹙民國六.
    即被告
右抗告人因違反毒品危害防制條例案件，不服臺灣高雄地方法院九十一年度毒聲字第
七七○六號中華民國九十一年十一月二十九日裁定，提起抗告，本院裁定如左：
      主  文
抗告駁回。
      理  由
一抗告意旨略以：(一)抗告人於九十一年八月二十日因工作時未注意摔倒，致左撓骨及
  左股骨骨折，因而住院治療，嗣於同年月二十六日出院，有診斷證明書可證。九十
  一年九月二十一日中午，友人至抗告人家中探病，抗告人不知其染有毒癮，款待過
  程難免有吸到二手毒品之可能。(二)抗告人於九十一年八月間舊傷時常復發及斷斷續
  續服用止痛藥，故抗告人尿液有海洛因反應，實為九十一年八月間服用止痛藥所致
  ，為此爰依法提出抗告云云。
二按犯毒品危害防制條例第十條（即施用第一、二級毒品）之罪者，檢察官應先將被
  告送勒戒處所觀察、勒戒，其期間不得逾一月，毒品危害防制條例第二十條第一項
  定有明文。
三經查：
(一)抗告人於民國九十一年九月二十一日中午十二時三十分許，為警在其位於高雄縣橋
  頭鄉○○路九十號住處之二樓房間內扣得毒品海洛因壹包，經警查獲時所採尿液經
  送驗結果，呈嗎啡陽性反應，此有高雄縣政府衛生局九十一年十月二十三日九十一
  煙檢字第一七七八號煙尿液檢驗成績書一份附卷可稽。
(二)又於吸食毒品者之旁，同時吸入該吸食者燃燒之藥物所排出之氣體（即俗稱二手煙
  ），除非係長期共處於空間狹小之密閉式室內，並故意大量吸入該氣體，否則不致
  於尿液中代謝出安非他命及嗎啡反應一節，此有法務部調查局八十二年十月一日八
  二陸(一)字第八二０九七一二號、八十二年八月六日發一字第四一五三號、發技
  一字第一九六○號函示意見足參，是以，抗告人尿液有嗎啡陽性反應，而辯稱係因
  吸入二手煙云云，即非可採。
(三)至抗告人另辯稱：伊有服用止痛藥云云。惟抗告人並未敘明究係服用何種止痛藥，
  亦未提出該藥物以供化驗比對，且無證據證明抗告人於該段期間確曾服用止痛藥，
  已難認與其尿液中檢驗出嗎啡陽性反應之事實有何關連。況以目前衛生機關檢驗煙
  毒尿液所使用之方法，其施用成藥者，因其反應之數值均低於施用毒品之情形，故
  均予以排除，此迭據行政院衛生署藥物食品檢驗局釋明，抗告人之辯解，殊難置信
  。再者，抗告人辯稱：九十一年八月間舊傷復發斷斷續續服用止痛藥云云，此與本
  件施用毒品為警查獲時間係九十一年九月二十一日，於時間上顯無關聯，是以，抗
  告人所辯其未施用毒品云云，核屬卸責之詞，不足採信。
四綜上所述，原審法院依檢察官聲請裁定抗告人應送勒戒處所觀察、勒戒，揆諸前揭
  說明，核無不當。抗告意旨徒以前詞指摘原裁定不當，為無理由，應予駁回。
據上論斷，應依刑事訴訟法第四百十二條，裁定如主文。
中     華     民     國      九十二      年      一      月     二十八  日
                              臺灣高等法院高雄分院刑事第六庭
                                  審判長法官  王憲義
                                        法官  范惠瑩
                                        法官  謝靜雯
右正本證明與原本無異。
不得再抗告。
                                  法院書記官  廖素珍
中     華     民     國      九十二      年      一      月     二十八  日


司法院資訊處製作；財團法人民間司法改革基金會備份。
